【裁判字號】    95,訴,879
【裁判日期】    950926
【裁判案由】    毒品危害防制條例
【裁判全文】
臺灣桃園地方法院刑事判決               95年度訴字第879號
公  訴  人  臺灣桃園地方法院檢察署檢察官
被      告  乙○○
指定辯護人  本院公設辯護人甲○○
上列被告因毒品危害防制條例案件，經檢察官提起公訴（95年度
毒偵字第179 號），經本院訊問被告後，被告自白犯罪，檢察官
聲請協商判決，經本院合議庭裁定由受命法官改依簡式審判程序
後為協商判決，本院判決如下：
    主  文
乙○○連續施用第一級毒品，累犯，處有期徒刑玖月。扣案海洛
因（合計淨重零點參玖公克）沒收銷燬之，包裝袋參只（合計重
零點伍伍公克）沒收。
    事實及理由
一、犯罪事實：乙○○前於民國83年間因違反肅清煙毒條例等案
    件，分別經臺灣高等法院以83年度上訴字第1901號判決判處
    3 年2 月、4 月確定及本院以83年度訴字第995 號判決判處
    有期徒刑2 年10月確定，前開3罪經本院以85年度聲字第435
    號裁定應執行有期徒刑6 年確定，於83年6 月30日入監執行
    ，於85年6 月21日縮短刑期假釋出監。於88年間因違反槍砲
    彈藥刀械管制條例案件，經本院以88年度訴緝字第53號判決
    判處有期徒刑7 月確定，與撤銷前開假釋後應執行之殘刑3
    年9 月2 日接續執行，於88年5 月6 日入監執行，於91年5
    月6 日縮短刑期假釋出監。另於86年間因施用毒品案件，經
    本院裁定送觀察、勒戒後，認有繼續施用毒品傾向，再裁定
    施以強制戒治，於88年9 月27日執行期滿，經本院以87年度
    訴字第42號判決免刑確定，再於91年間因施用毒品犯行，經
    本院以91年度毒聲字第3014號裁定施以強制戒治，於93年1
    月25日執行期滿，並經檢察官提起公訴，經本院以92年度訴
    字第555 號判處有期徒刑7 月確定，與撤銷上開假釋後應執
    行之殘刑1 年1 月16日接續執行，於92年10月1 日入監執行
    ，於94年6 月4 日縮刑期滿執行完畢。詎仍不知警惕，基於
    施用第1 級毒品海洛因之概括犯意，於94年8 月中旬某日起
    至同年12月20日21時許，在其位於桃園縣桃園市○○街42號
    住處，先以注射方式連續施用海洛因多次。嗣於同12月21日
    9 時許，在桃園縣桃園市○○路96 號 前為警查獲，並扣得
    海洛因3 包（合計淨重0.39公克，空包裝重0.55公克）。案
    經桃園縣政府警察局移送臺灣桃園地方法院檢察署檢察官偵
    查起訴。
二、本件被告所犯為死刑、無期徒刑、最輕本刑3 年以上有期徒
    刑以外之罪或高等法院管轄第1 審案件以外之罪，經被告於
    準備程序就被訴事實為有罪之陳述，經告知簡式審判程序之
    旨，並聽取被告及檢察官之意見後，經本院合議庭依刑事訴
    訟法第273 條之1 規定，裁定改依簡式審判程序，並由受命
    法官獨任審理，核先敘明。
三、證據：
（一）被告乙○○於警詢、檢察官偵查中及本院準備程序時之自
      白。
（二）桃園縣政府警察局保安隊被採尿人姓名編號對照表、臺灣
      尖端先進生技醫藥股份有限公司濫用藥物檢驗報告、法務
      部調查局95年2 月17日調科壹字第080010649 號鑑定通知
      書各1 份。
（三）扣案海洛因3 包（合計淨重0.39公克，空包裝重0.55公克
      ）。
四、本件被告乙○○已認罪，經檢察官與被告乙○○於準備程序
    達成協商之合意，其合意內容為：被告連續施用第1 級毒品
    海洛因部分願受科處有期徒刑9 月。經查，上開協商合意並
    無刑事訴訟法第455 條之4 第1 項所列情形之一，檢察官聲
    請改依協商程序而為判決，本院爰不經言詞辯論，於協商合
    意範圍內為協商判決。
五、附記：
（一）按行為後法律有變更者，適用行為時之法律。但行為後之
      法律有利於行為人者，適用最有利於行為人之法律，刑法
      第2 條第1 項定有明文，此條規定乃與刑法第1 條罪刑法
      定主義契合，而貫徹法律禁止溯及既往原則，係規範行為
      後法律變更所生新舊法律比較適用之準據法，是刑法第2
      條本身雖經修正，但刑法第2 條既屬適用法律之準據法，
      本身尚無比較新舊法之問題，應一律適用裁判時之現行刑
      法第2 條規定以決定適用之刑罰法律，先予辨明。又以本
      次刑法修正之比較新舊法，應就罪刑有關之共犯、未遂犯
      、想像競合犯、牽連犯、連續犯、結合犯，以及累犯加重
      、自首減輕暨其他法定加減原因（如身分加減）與加減例
      等一切情形，綜其全部罪刑之結果而為比較，且從刑附屬
      於主刑，除法律有特別規定者外，依主刑所適用之法律，
      最高法院95年5 月23日95年度第8 次刑庭會議決議可資參
      照。經查：
    (1)被告行為後，刑法第56條連續犯之規定，業於94年1 月7
      日修正公布刪除，並於95年7 月1 日施行，此刪除雖非犯
      罪構成要件之變更，但顯已影響行為人刑罰之法律效果，
      自屬法律有變更。修正前第56條係規定「連續數行為而犯
      同一之罪名者，以1 罪論。但得加重其刑至2 分之1 」，
      將連續犯數犯行論以1 罪，而修正後因業已無前開規定，
      則應將數罪併罰，故比較新、舊法結果，被告前開多次施
      用海洛因犯行，若予分論併罰，顯較修正前得加重2 分之
      1 為重，故以舊法較為有利於被告。
    (2)被告行為後，刑法第47條關於累犯之規定，業於94年1 月
      7 日修正，並於95年7 月1 日施行，修正前刑法第47條原
      規定「受有期徒刑之執行完畢，或受無期徒刑或有期徒刑
      一部之執行而赦免後，5 年以內再犯有期徒刑以上之罪者
      ，為累犯，加重本刑至二分之一」，修正後為第47條第1
      項，並修正為「受徒刑之執行完畢，或一部之執行而赦免
      後，5 年以內故意再犯有期徒刑以上之罪者，為累犯，加
      重本刑至二分之一」，故依修正後之規定，僅限於「故意
      」再犯有期徒刑之罪，始有累犯之適用，本案被告乙○○
      於有期徒刑完畢5 年以內再故意犯本件有期徒刑以上之罪
      ，不論依修正前之刑法第47條，或修正後之刑法第47條第
      1 項之規定，均構成累犯，對被告而言並無有利或不利之
      情形。
    (3)故綜合上述各條文修正前、後之比較，揆諸前揭最高法院
      決議及修正後刑法第2 條第1 項前段、後段規定之「從舊
      、從輕」原則，自應全部適用被告行為時即修正前刑法之
      相關規定予以論處。
（二）扣案之第1 級毒品海洛因（合計淨重0.39公克），屬第1
      級毒品，應依毒品危害防制條例第18條第1 項前段之規定
      沒收銷燬之。包裝前開第1 級毒品海洛因之包裝袋3 個（
      重0.55公克），既能與其內海洛因分別秤重，有法務部調
      查局95年5 月17日調科壹字第080010649 號函1 份在卷可
      參，則前開空包裝袋既與前揭第1 級毒品海洛因無難以析
      離而無法個別宣告沒收之情事（參最高法院92年度臺上字
      第6911號刑事判決意旨），而該等包裝袋具有防止本件海
      洛因裸露、逸出及潮濕並便於被告施用海洛因，屬被告所
      有，供其施用第1 級毒品海洛因所用之物，業據被告於警
      詢時供陳明確，依從刑附屬於主刑之原則，依修正前刑法
      第38條第1 項第2 款規定併予宣告沒收。
六、應適用之法條：刑事訴訟法第273 條之1 第1 項、第455 條
    之2 、第455 條之4 第2 項、第455 條之8 ，毒品危害防制
    條例第10條第1 項、第18條第1 項前段，修正後刑法第2 條
    第1 項前段、修正前刑法第11條前段、第56條、第47條、第
    38條第1 項第2 款，判決如主文。
七、本判決除有刑事訴訟法第455 條之4 第1 項第1 款、第2 款
    、第4 款、第6 款、第7 款所定情形之一，或違反同條第2
    項規定者外，不得上訴。如有前述得上訴之情形，得自收受
    判決送達之日起10日內，向本院提出上訴書狀，上訴於第2
    審法院。
中    華    民    國    95    年    9     月    26    日
                      刑事第九庭法  官  何燕蓉
以上正本證明與原本無異。
本判決除有刑事訴訟法第455 條之4 第1 項第1 款、第2 款、第
4 款、第6 款、第7 款所定情形之一，或違反同條第2 項規定者
外，不得上訴。如有前述得上訴之情形，得自收受判決送達之日
起10日內，向本院提出上訴書狀，上訴於第2審法院。
                                書記官  許弘樺
中    華    民    國    95    年    10    月    5     日
附錄本案論罪科刑法條：
毒品危害防制條例第10條
施用第一級毒品者，處 6 月以上 5 年以下有期徒刑。
施用第二級毒品者，處 3 年以下有期徒刑。


司法院資訊處製作；財團法人民間司法改革基金會備份。
